【裁判字號】    90,交上訴,463
【裁判日期】    900501
【裁判案由】    公共危險
【裁判全文】
臺灣高等法院臺南分院刑事判決                    九十年度交上訴字第四六三號
    上  訴  人
    即  被  告  甲○○
右上訴人因公共危險案件，不服臺灣臺南地方法院九十年度交訴字第二六號中華民國
九十年三月一日第一審判決（起訴案號：臺灣臺南地方法院檢察署八十九年度偵字第
一二０六八號），提起上訴，本院判決如左：
    主      文
原判決撤銷。
甲○○服用酒類，不能安全駕駛動力交通工具而駕駛，累犯，處有期徒刑肆月；又駕
駛動力交通工具肇事，致人受傷而逃逸，累犯，處有期徒刑拾月。應執行有期徒刑壹
年。
    事      實
一、甲○○曾於八十六年間因傷害案件，經原審法院判處有期徒刑三月確定，並於八
    十七年三月二十七日易科罰金執行完畢，且另有酒醉駕車肇事之前科（處罰金三
    萬元），猶不思悔改，於八十九年八月三十一日晚上，酒後已不能安全駕駛動力
    交通工具之狀態下，竟駕駛其車牌號碼號六Ｑ－一六八三號之營業小客車，沿臺
    南市○○街十七巷由北往南行駛，於同日晚上十一時十分許，途經該巷與建安街
    交岔口作左轉彎時，因酒醉注意力減弱，致其所駕駛之汽車左前方側撞及由王志
    展駕駛，沿同巷由南往北行駛，車號ＵＡ－五九三０號之自小貨車，致王志展之
    小貨車翻覆，王志展因而受有頭皮撕裂傷之傷害（傷害部分因雙方和解未據告訴
    ），甲○○於肇事後，未作停留及下車查看，即駕車逃逸。嗣為路人記下車號，
    報警查獲，並經警測得甲○○吐氣之酒精濃度每公升達一點一三毫克。
二、臺南市警察局第四分局報請臺灣臺南地方法院檢察署檢察官偵查起訴。
    理      由
一、右揭事實業據上訴人即被告甲○○坦承不諱，復有酒精濃度測試表一紙，及道路
    交通事故調查表一件附卷可稽。又道路交通安全規則第一百十四條第二款規定汽
    車駕駛人飲酒後吐氣超過每公升０．二五毫克以上者，不得駕車，即是基於酒精
    對人體中樞神經系統有麻醉作用，為維護安全駕駛，而為之禁止規定。而呼氣中
    酒精濃度每公升０．五五毫克或血液中酒精濃度在百分之０．一一以上，參考德
    國、美國之標準，肇事率為一般正常人之十倍，認為已達不能安全駕駛之標準，
    此有法務部於八十八年五月十日邀集交通部、行政院衛生署、中央警察大學等單
    位相關人員召開之研商訂定刑法第一百八十五條之三服用毒品、麻醉麻藥品、酒
    類或其他相類之物，不能安全駕駛交通工具之認定標準會議結論可參。本件被告
    於右揭時地酒後駕車，為警測出之呼氣中酒精濃度高達每公升一．一三毫克，顯
    然已達興奮之酒醉狀況，被告確已無法安全駕駛動力交通工具。復有酒精濃度測
    試表一紙附卷可稽，本件事證已臻明確，被告此部分犯行堪予認定。又被告於右
    揭時地肇事致王志展受傷而逃逸之事實，業據警訊中王志展證述綦詳，此亦有交
    通事故現場勘驗圖一紙附卷可按。依二車受創情形觀之，其撞擊力道顯然非輕，
    被告為職業駕駛人，應無不知之理，此部分事實復有道路交通事故調查表一件附
    卷可按，被告甲○○服用酒類，不能安全駕駛動力交通工具而駕駛，及駕駛動力
    交通工具肇事，致人受傷而逃逸事證明確，犯行均堪認定。
二、查被告甲○○已有酒醉駕車肇事之前科，猶不思悔改，於酒後吐氣之酒精濃度每
    公升達一點一三毫克，已不能安全駕駛動力交通工具之狀態下，仍駕駛其營業小
    客車在道路行駛，又因酒醉注意力減弱，致其所駕駛之營業小客車左前方側撞及
    由王志展駕駛自小貨車，致自小貨車翻覆，王志展因而受有頭皮撕裂傷之傷害，
    並於肇事後，駕車逃逸。核其所為，係犯刑法第一百八十五條之三及第一百八十
    五條之四之公共危險罪。被告所犯上開二罪間，罪名不同，罪質互異，應分論並
    罰。其於八十六年曾因傷害罪經本院判處有期徒刑三月確定，於八十七年三月二
    十七日易科罰金執行完畢，有臺灣臺南地方法院檢察署刑案資料查註紀錄表在卷
    可按，其於五年之內再犯本件有期徒刑以上之罪，為累犯，應依法加重其刑。
三、原審以被告甲○○罪證明確，因予論罪科刑，固非無見，惟道路交通管理處罰條
    例第六十八條第一項所規定「汽車駕駛人，無駕駛執照駕車、酒醉駕車、吸食毒
    品或迷幻藥駕車、行駛人行道或經行人穿越道不依規定讓行人優先通行，因而致
    人受傷或死亡，依法應負刑事責任者，加重其刑至二分之一。」，應於汽車駕駛
    人，有無駕駛執照駕車、酒醉駕車、吸食毒品或迷幻藥駕車、行駛人行道或經行
    人穿越道不依規定讓行人優先通行等情形，因而致人受傷或死亡，而其致人受傷
    或死亡，依法應負刑事責任者，始有加重其刑至二分之一之適用。被告雖有致被
    害人受有頭皮撕裂傷之傷害，但其傷害部分因雙方和解未據告訴，本案並未予訴
    追，自無該加重其刑之適用，原判決疏未詳查，遽依該規定加重被告刑度，自有
    未洽。上訴意旨雖未具體指摘原判決有何不當，然原判決既有可議，自屬無可維
    持，應由本院撤銷改判。爰審酌被告犯罪之動機、目的、手段、其品性及智識程
    度、犯罪所生之危害及犯害，及其於前開犯罪前曾犯酒醉肇事，經法院於八十九
    年五月八日判處罰金三萬元並執行完畢，仍復酒醉駕車肇事逃逸，顯見罰金刑對
    被告已無懲儆之效，並依公訴人從重量刑之請求，及犯罪後態度尚稱良好等一切
    情狀，分別就服用酒類，不能安全駕駛動力交通工具而駕駛部分量處有期徒刑四
    月；就駕駛動力交通工具肇事，致人受傷而逃逸部分量處有期徒刑十月，並依法
    定其應執行刑有期徒刑一年，以資懲儆。
據上論斷，應依刑事訴訟法第三百六十九條一項前段、第三百六十四條、第二百九十
九條第一項前段，刑法第一百八十五條之三、第一百八十五條之四、第四十七條、第
五十一條第五款，判決如主文。
本案經檢察官曾顯智到庭執行職務。
中      華      民      國      九  十    年      五    月      一      日
                                臺灣高等法院臺南分院刑事第五庭
    審判長法官
                                          法官
                                          法官
本件關於服用毒品、麻醉藥品、酒類或其他相類之物，不能安全駕駛動力交通工具
而駕駛部分不得上訴。關於駕駛動力交通工具肇事，致人死傷而逃逸部分如不服本判
決，應於判決送達後十日內向本院提出上訴。
附錄：本判決論罪科
第一百八十五條之三
服用毒品、麻醉藥品、酒類或其他相類之物，不能安全駕駛動力交通工具而駕駛者，
處一年以下有期徒刑、拘役或三萬元以下罰金。
第一百八十五條之四
駕駛動力交通工具肇事，致人死傷而逃逸者，處六月以上五年以下有期徒刑。


司法院資訊處製作；財團法人民間司法改革基金會備份。
